【裁判字號】    90,上易,1359
【裁判日期】    900606
【裁判案由】    侵占
【裁判全文】
臺灣高等法院刑事判決                  九十年度上易字第一三五九號
    上  訴  人
    被      告  乙○○
                起訴書誤植其.
右訴人因侵占案件，不服臺灣桃園地方法院八十九年度易字第二七七○號，中華民國
八十九年十二月二十六日第一審判決（起訴案號：臺灣桃園地方法院檢察署八十九年
度偵緝字第七六三號）提起上訴，本院判決如左：
    主  文
上訴駁回。
    事  實
一、乙○○前因違反肅清煙毒條例案件，經臺灣台南地方法院於民國八十三年二月十
    二日判處有期徒刑三年六月，同年三月二十八日確定，復因違反麻醉藥品管理條
    例案件，經同院於八十三年三月三十日判處有期徒刑五月，於同年五月十六日確
    定，經入監執行，於八十四年九月八日假釋付保護管束，八十六年五月十五日期
    滿，假釋未經撤銷，有期徒刑視為執行完畢，仍不知悔改，擔任位於桃園縣八德
    市○○○街三一號省都乳品股份有限公司（下稱省都公司）業務員，負責收取該
    公司桃園縣ＣＤ區乳品客戶所繳納之乳品費，竟意圖為自己不法之所有，基於概
    括之犯意，於八十七年四月初（十日前）、五月初（十日前），連續多次在桃園
    市區將其業務上向乳品客戶收取之三月份，四月份乳品費現金侵占入己，總計新
    台幣（下同）十一萬九千九百九十九元，嗣經省都公司查核收據，發覺帳款短少
    ，始知上情。
二、案經被害人省都公司訴請臺灣桃園地方法院檢察署檢察官偵查起訴。
    理  由
一、訊據上訴人即被告乙○○固不否認向乳品客戶收取十一萬九千九百九十九元貨款
    未繳回告訴人省都公司，惟矢口否認有侵占之犯行，辯稱：每月十日之前要繳清
    貨款，四月份的貨款，五月十日之前繳回即可，伊有欠省都公司十一萬九千九百
    九十九元，因為伊失業，沒辦法還，省都公司才告伊，現在僅欠省都公司四萬元
    云云。
二、經查，右揭事實業據被告乙○○於原審審理時坦承不諱，核與告訴人省都公司負
    責人甲○○○指述公司客戶乳品費用遭侵占之情節，及證人即告訴人公司職員鄭
    錫男證述被告於八十七年四月間曾向伊借款以清償侵占之乳品款項等語相符，並
    有收款明細表、送奶薪資計算表、本票、存證信函等件在卷佐證，事證明確，被
    告犯行堪以認定。
三、核被告乙○○所為，係犯刑法第三百三十六條第二項業務侵占罪。前後多次犯行
    ，時間緊接，手段相同，顯係基於概括之犯意多次觸犯犯罪構成要件相同之罪名
    ，應論以連續犯一罪，並加重其刑。又被告前因違反肅清煙毒條例案件，經臺灣
    台南地方法院於八十三年二月十二日判處有期徒刑三年六月，同年三月二十八日
    確定，復因違反麻醉藥品管理條例案件，經同院於八十三年三月三十日判處有期
    徒刑五月，於同年五月十六日確定，經入監執行，於八十四年九月八日假釋付保
    護管束，八十六年五月十五日期滿，假釋未經撤銷，有期徒刑視為執行完畢，有
    本院被告全國前案記錄表一紙附卷可稽，五年以內再犯本件有期徒刑以上之罪，
    為累犯，依法遞加重其刑。
四、原審認被告罪證明確，適用刑法第五十六條、第三百三十六條第二項、第四十七
    條，罰金罰鍰提高標準條例第一條前段之規定，並審酌被告侵占財物尚非至鉅，
    且犯後已將所得部分款項返還，就所餘款項亦與告訴人公司達成分期清償之和解
    ，有和解書一紙附卷為憑，尚知悔悟等一切情狀，量處有期徒刑八月。認事用法
    ，核無不合，量刑亦屬適當。被告上訴意旨否認犯罪指摘原判決不當，為無理由
    ，應予駁回。
據上論斷，應依刑事訴訟法第三百六十八條，判決如主文。
本案經檢察官劉靜婉到庭執行職務。
中    華    民    國    九十      年       六       月        六        日
                              臺灣高等法院刑事第 十五  庭
                                  審判長法  官  房  阿  生
                                        法  官  鄧  振  球
                                        法  官  雷  元  結
右正本證明與原本無異。
不得上訴。
                                        書記官  梁  雅  華
中      華      民      國     九十     年     六     月      六        日
刑法第三百三十六條
對於公務上或因公益所持有之物，犯前條第一項之罪者，處一年以上七年以下有期徒
刑，得併科五千元以下罰金。
對於業務上所持有之物，犯前條第一項之罪者，處六月以上五年以下有期徒刑，得併
科三千元以下罰金。
前二項之未遂犯罰之。


司法院資訊處製作；財團法人民間司法改革基金會備份。
